臺灣高等法院臺中分院刑事裁定　
110年度抗字第353號
抗  告  人  
即 受刑 人  張惟勝
上列抗告人因檢察官聲請定其應執行刑案件，不服臺灣臺中地方
法院中華民國110年2月24日第一審裁定（110年度聲字第494號）
提起抗告，本院裁定如下：
    主    文
原裁定撤銷。
甲○○因犯如附表所示各罪所處之刑，應執行有期徒刑玖年。
    理    由
一、抗告人即受刑人甲○○（下稱抗告人）抗告意旨詳如附件所載
    。
二、按數罪併罰，應分別宣告其罪之刑，其宣告多數有期徒刑者
    ，於各刑中之最長期以上，各刑合併之刑期以下，定其刑期
    ，但不得逾30年，刑法第51條第5款定有明文。又刑法修正
    將連續犯、常業犯規定悉予刪除，考其立法目的，係基於刑
    罰公平原則考量，杜絕僥倖犯罪心理，並避免鼓勵犯罪之誤
    解，乃改採一行為一罪一罰。是定其刑期時，除仍應就各別
    刑罰規範之目的、輕重罪間體系之平衡、整體犯罪非難評價
    、各行為彼此間之偶發性、與被告前科之關聯性、各行為所
    侵害法益之專屬性或同一性、數罪對法益侵害之加重效應、
    罪數所反映之被告人格特性與犯罪傾向、社會對特定犯罪例
    如一再殺人或販毒行為處罰之期待等，為綜合判斷外，尤須
    參酌上開實現刑罰公平性，以杜絕僥倖、減少犯罪之立法意
    旨，為妥適之裁量（最高法院100年度台上字第5342號判決
    意旨參照）。再法律上屬於自由裁量事項，尚非概無法律性
    之拘束，在法律上有其外部界限及內部界限。前者法律之具
    體規定，使法院得以具體選擇為適當裁判，此為自由裁量之
    外部界限。後者法院為自由裁量時，應考量法律之目的，法
    律秩序之理念所在，此為自由裁量之內部界限。法院為裁判
    時，二者均不得有所踰越。在數罪併罰應定其應執行刑之案
    件，法院所為刑之酌定，固屬自由裁量事項，然對於法律之
    內、外部界限，仍均應受其拘束（最高法院94年度台非字第
    21號判決要旨參照）。從而，數罪併罰在定其應執行刑之際
    ，自應再為應執行之刑的決定，亦屬一種特別的量刑過程，
    其考量結果，並非單純表示一種數罪刑度的總和而已，而是
    再次對於同一行為人責任的檢視。相較刑法第57條定有科刑
    時應審酌的事項，此項規定係對一般犯罪行為之裁量而言。
    而合併刑之宣告，則屬一種對犯罪人本身及所犯之各種犯罪
    的綜合判斷。申言之，定執行之刑的宣告，並非在法定範圍
    之內自由裁定，應注意行為人從其犯數罪所反映的人格特性
    ，及考量刑法目的相關刑事政策，妥為宣告。而刑法的功能
    中，除一般預防及特別預防之外，更重要的是，行為人再社
    會化及具體的社會保護作用，否則加諸過度之刑罰於被告，
    徒僅造成責任報應，去實現一個未知、抽象的正義。因此，
    是否為被告長期性監禁宣告的同時，應一併考量被告犯案情
    節對社會之衝擊，並注意此舉是否造成被告更生絕望的心理
    影響，使得被告的人格遭受完全性地抹滅。換言之，必須考
    量刑罰手段的相當性，儘量選擇能使受刑人復歸社會生活之
    刑罰方法。法官無法以所謂「治亂世用重典」之理由，加重
    刑罰以圖遏止歪風，不能過度強調所謂一般預防的刑罰目的
    。實則，就人性尊嚴及人權的思想而言，任何一個人均非他
    人的工具，以加重被告的刑罰作為達到阻嚇其他人犯罪的手
    段，被告已淪為教化社會大眾的工具，喪失了作為一個人主
    體性，這均與我國刑事政策之立法有違。凡此即構成最高法
    院所揭示「內部界限」之意義。因此，法院於酌定執行刑時
    ，應體察法律恤刑之目的，為妥適之裁量，俾符合實質平等
    原則，否則有悖於公平正義，即有裁量權行使不當之違失（
    最高法院104年度台抗字第836號裁定要旨參照）。
三、經查： 
　㈠抗告人因詐欺、個人資料保護法等數罪，經臺灣臺中地方法
    院（下稱臺中地院）、臺灣彰化地方法院（下稱彰化地院）
    、臺灣苗栗地方法院（下稱苗栗地院）、臺灣臺北地方法院
    （下稱臺北地院）及本院先後判處如原裁定附表編號1至62
    所示之刑，均分別確定在案，有各該判決書及抗告人之臺灣
    高等法院被告前案紀錄表在卷可稽。數罪中雖有刑法第50條
    第1項但書所列情形，惟抗告人已於民國110年1月19日請求
    檢察官就上開案件合併定其應執行之刑，嗣由檢察官向犯罪
    事實最後判決法院即臺中地院聲請定其應執行之刑，有臺灣
    臺中地方檢察署（下稱臺中地檢署）刑法第50條第1項但書
    案件是否請求定應執行刑調查表、臺中地檢署檢察官聲請書
    附卷可稽（見臺中地檢署110年度執聲字第333號執行卷宗）
    。原審法院經審核卷證結果，認其聲請為正當，依刑事訴訟
    法第477條第1項，刑法第50條第1項但書、第2項、第53條、
    第51條第5款，定其應執行刑為有期徒刑17年，係在抗告人
    本件各宣告刑中刑期最長之有期徒刑3年7月以上，各刑合併
    之有期徒刑30年以下之範圍內（各刑合併之刑期即有期徒刑
    174年7月以下，惟依法不得逾30年【刑法第51條第5款參照
    】），合於法律規定之外部性界限，亦未逾越其內部性界限
    即有期徒刑34年2月（原裁定附表編號2、3所示之罪，前經
    本院以108年度上訴字第1641號判決定應執行有期徒刑8月確
    定；原裁定附表編號5所示之罪，前經臺中地院以108年度訴
    字第1636號判決定應執行有期徒刑6月確定；原裁定附表編
    號6至8所示之罪，前經本院以108年度上訴字第1426號、第1
    525號判決定應執行有期徒刑2年8月確定；附表編號9至13、
    14至16所示之罪，前經本院以108年度上訴字第1641號判決
    分別定應執行有期徒刑1年10月、2年確定；原裁定附表編號
    17、18所示之罪，前經臺中地院以108年度訴字第2487號判
    決定應執行有期徒刑1年5月確定；原裁定附表編號19至26、
    27至32所示之罪，前經苗栗地院以108年度訴字第224號判決
    分別定應執行有期徒刑3年7月、1年10月確定；原裁定附表
    編號33至35所示之罪，前經臺中地院以108年度訴字第2755
    號、108年度易字第3765號判決定應執行有期徒刑1年6月確
    定；原裁定附表編號37、38所示之罪，前經臺北地院以108
    年度審訴字第1208號判決定應執行有期徒刑2年確定；原裁
    定附表編號40至41、42所示之罪，前經本院以109年度上訴
    字第100號判決分別定應執行有期徒刑1年6月、8月確定；原
    裁定附表編號43至44、45至46所示之罪，前經彰化地院以10
    8年度訴字第1212號判決分別定應執行有期徒刑8月、1年6月
    確定；原裁定附表編號47至48、49至51所示之罪，前經臺中
    地院以108年度訴字第2802號、109年度訴字第21號判決分別
    定應執行有期徒刑1年6月、2年10月確定；原裁定附表編號5
    2至57、58至60所示之罪，前經臺中地院以108年度訴字第18
    73號判決分別定應執行有期徒刑1年2月、2年4月確定；原裁
    定附表編號1所示之罪，前經臺中地院以107年度訴字第3245
    號判決宣告有期徒刑3月；原裁定附表編號4所示之罪，前經
    臺中地院以108年度訴字第1636號判決宣告有期徒刑1年；原
    裁定附表編號36所示之罪，前經臺北地院以108年度審訴字
    第1208號判決宣告有期徒刑3月；原裁定附表編號39所示之
    罪，前經臺中地院以108年度訴字第2703號判決宣告有期徒
    刑1年1月；原裁定附表編號61所示之罪，前經臺中地院以10
    9年度訴字第1408號判決宣告有期徒刑1年2月；原裁定附表
    編號62所示之罪，前經臺中地院以109年度中簡字第2604號
    判決宣告有期徒刑3月；前述曾定應執行刑有期徒刑8月、6
    月、2年8月、1年10月、2年、1年5月、3年7月、1年10月、1
    年6月、2年、1年6月、8月、8月、1年6月、1年6月、2年10
    月、1年2月、2年4月及宣告刑有期徒刑3月、1年、3月、1年
    1月、1年2月、3月之總和刑期則為有期徒刑34年2月），從
    形式上觀察，固屬事實審法院職權之合法行使。
　㈡惟抗告人所犯如附表編號1至62所示之各罪，除編號56為違反
    個人資料保護法外，其餘均係犯詐欺罪，即均為同一罪質之
    財產上犯罪，犯行時間集中於105年7月至108年1月間，乃刑
    法修正前最為常見之連續犯罪類型，在刪除原有刑法第56條
    規定後，既改採「一罪一罰」而評價為實質上數罪，並透過
    定應執行刑調整其實際應予承受之刑罰強度，自應考量該等
    犯行之法益侵害程度、犯罪人格特性及公平正義期待等面向
    ，妥適量處其應執行之刑，方可免於前揭修法後可能肇致刑
    罰過苛之疑慮。是以，觀諸本件抗告人於105年7月至108年1
    月之犯罪期間，每個月均密集實施詐欺行為，抗告人未能記
    取教訓屢屢犯罪，雖無足取，然綜合評價抗告人上開所為，
    除附表編號56外，均係涉犯詐欺罪，且該編號56之違反個人
    資料保護法案件，亦係抗告人於施用詐術時，為取信被害人
    而提供他人之身分證正反面照片檔案致觸犯，故附表所示之
    各罪罪質大多相同，各次之犯罪時間相近，顯係相近期間所
    為，本應合併審理始得於同一刑事訴訟程序中接受審判並酌
    定應執行刑之機會，以維護抗告人之權益，若僅因警方查證
    進度不同，而分次移送，以致相近期間所為之數罪行為遭檢
    察官依職權分次起訴，分別宣告數罪刑，喪失於同一刑事訴
    訟程序中接受審判並酌定應執行刑之機會，此於抗告人之權
    益難謂並無影響。
　㈢再具體言之，於併合處罰酌定執行刑，應視行為人所犯數罪
    犯罪類型而定，倘行為人所犯數罪屬相同犯罪類型者（如複
    數竊盜、詐欺取財、施用或販賣毒品等），於併合處罰時，
    其責任非難重複程度較高，應酌定較低應執行刑；然行為人
    所犯數罪雖屬相同犯罪類型，但所侵犯者為具有不可替代性
    、不可回復性個人法益（如殺人、妨害性自主），於併合處
    罰時，其責任非難重複程度則較低，自可酌定較高應執行刑
    ；另行為人所犯數罪非惟犯罪類型相同，且其行為態樣、手
    段、動機均相似者，於併合處罰時，其責任非難重複程度更
    高，應酌定更低應執行刑；反之，行為人所犯數罪各屬不同
    犯罪類型者，於併合處罰時，其責任非難重複程度甚低，當
    可酌定較高應執行刑。至個別犯罪犯罪情節或對於社會之影
    響、行為人品性、智識、生活狀況或前科情形等，除前述用
    以判斷各個犯罪犯罪類型、法益侵害種類、犯罪行為態樣、
    手段、動機是否相同、相似，以避免責任非難過度重複者外
    ，乃個別犯罪量處刑罰時已為斟酌之因素，要非定應執行刑
    時應再行審酌者。查，本件抗告人所犯附表所示之罪，均係
    105年7月至108年1月間，各月連續不斷所為，即屬相近期間
    內所為，況除附表編號56以外，各罪之犯罪類型為詐欺取財
    ，均係侵害財產上法益，且所侵犯者均非具有不可替代性、
    不可回復性個人法益外，其犯罪行為態樣、手段、動機亦屬
    相似（具備不法所有之意圖），顯見抗告人所為雖係不法，
    然就其所犯數罪之犯罪手段及所生損害而言，仍屬侵害相同
    之財產法益，依上說明，併合處罰時其責任非難重複之程度
    相對較高，自應酌定較低之應執行刑，且附表編號2、3所示
    之罪、編號6至8所示之罪、編號9至13所示之罪、編號14至1
    6所示之罪、編號17、18所示之罪、編號19至26所示之罪、
    編號27至32所示之罪、編號33至35所示之罪、編號37、38所
    示之罪、編號40至41所示之罪、編號43至44所示之罪、編號
    45至46所示之罪、編號47至48所示之罪、編號49至51所示之
    罪、編號52至57所示之罪、編號58至60所示之罪，均經各別
    法院曾經定刑確定，此於本院就本案合併定應執行刑時具有
    參考價值，以免害及法律之安定性及當事人對於法院之信賴
    。是以，原審就抗告人所犯附表所示詐欺與違反個人資料保
    護法案件合併定其執行刑為有期徒刑17年，固無違於定刑之
    外部界線（有期徒刑30年）及內部界線（有期徒刑34年2月
    ），惟僅就前開定刑後之刑期累加（有期徒刑34年2月）酌
    減半數而已，與本案聲請定刑前之刑期，及參酌附表案件曾
    經定刑之酌減比例而言，顯然未參酌抗告人之人格特性，所
    犯各罪態樣、關係、非難重複性，回復受侵害之社會秩序需
    求之高低，矯治抗告人之效益，實現刑罰經濟功能，致實質
    上，抗告人因原審裁定之犯行所受處罰高於其所犯其餘同類
    案件，應屬不利於抗告人，而不符合比例原則及責罰相當原
    則，難謂與上開內部性界限之法律目的及刑罰之公平性無違
    ，故其裁量權之行使尚非妥適，自屬難昭折服。
　㈣綜上所述，抗告人抗告意旨指摘原裁定不當，非無理由，應
    由本院將原裁定撤銷，另為避免抗告人因案件於程序上之先
    後起訴、審判，而影響其權益及司法公平性之實現，並整體
    考量抗告人於同一期間內之犯行、抗告人本身人格特性及犯
    罪目的、動機、手段、程度及犯後態度等綜合判斷下，並參
    酌實現刑罰公平性，裁量時應遵守之比例原則、公平正義原
    則等內部性界限等立法意旨，爰更定其應執行之刑如主文第
    2項所示。　
四、據上論斷，應依刑事訴訟法第413條、第477條第1項，刑法
    第50條第2項、第53條、第51條第5款，裁定如主文。
中　　華　　民　　國　　110 　年　　5 　　月　　10　　日
                 刑事第九庭  審判長法  官  紀文勝
                            　     法　官  姚勳昌       
                                   法　官  廖健男
以上正本證明與原本無異。
如不服本裁定，應於收受送達後五日內向本院提出再抗告書狀（
須附繕本）。 
                                   書記官  洪鴻權 
　　　　　　　　　　　　　　　　　 
中　　華　　民　　國　　110 　年　　5 　　月　　10　　日




附    表：
    編    號            1           2           3     罪    名  詐欺 詐欺 詐欺    宣  告  刑  有期徒刑3月 有期徒刑2月，共12罪 有期徒刑3月，共2罪   犯 罪 日 期  106年9月24日 107年9月21日至107年12月27日 107年10月5日107年12月14日 偵查（自訴）機關 　年度案號  臺灣臺中地方檢察署107年度偵字第32359號等 臺灣臺中地方檢察署108年度偵字第2263號等 臺灣臺中地方檢察署108年度偵字第2263號等 最後事實審    法  院 臺灣高等法院臺中分院 臺灣高等法院臺中分院 臺灣高等法院臺中分院     案  號 108年度上易字第496號 108年度上訴字第1641號 108年度上訴字第1641號    判決日期 108年6月20日 108年11月5日 108年11月5日 確定判決    法  院 臺灣高等法院臺中分院 臺灣高等法院臺中分院 臺灣高等法院臺中分院     案  號 108年度上易字第496號 108年度上訴字第1641號 108年度上訴字第1641號  判決確定日期 108年7月12日 108年11月5日 108年11月5日 是否為得易科罰金、易服社會勞動之之案件  得易科、得社勞 得易科、得社勞 得易科、得社勞     備    註  臺灣臺中地方檢察署108年度執字第10800號 臺灣臺中地方檢察署109年度執字第17148號（編號2至3定應執行有期徒刑8月） 臺灣臺中地方檢察署109年度執字第17148號（編號2至3定應執行有期徒刑8月） 


    編    號            4           5           6     罪    名  詐欺 詐欺 詐欺    宣  告  刑  有期徒刑1年 有期徒刑4月，共2罪 有期徒刑1年，共2罪   犯 罪 日 期  107年9月29日 107年9月30日107年10月3日 107年6月6日 偵查（自訴）機 　關年度案號  臺灣臺中地方檢察署108年度偵字第17769號 臺灣臺中地方檢察署108年度偵字第17769號 臺灣臺中地方檢察署107年度偵字第33196號等 最後事實審    法  院 臺灣臺中地方法院 臺灣臺中地方法院 臺灣高等法院臺中分院     案  號 108年度訴字第1636號 108年度訴字第1636號 108年度上訴字第1426號等    判決日期 108年8月28日 108年8月28日 108年9月10日 確定判決    法  院 臺灣臺中地方法院 臺灣臺中地方法院 最高法院     案  號 108年度訴字第1636號 108年度訴字第1636號 108年度台上字第3759號  判決確定日期 108年11月8日 108年11月8日 108年12月4日 是否為得易科罰金、易服社會勞動之之案件  不得易科、不得社勞 得易科、得社勞 不得易科、不得社勞     備    註  臺灣臺中地方檢察署108年度執字第16402號 臺灣臺中地方檢察署108年度執字第16403號（編號5定應執行有期徒刑6月） 臺灣臺中地方檢察署109年度執更字第611號（編號6至8定應執行有期徒刑2年8月） 



    編    號            7           8           9     罪    名  詐欺 詐欺 詐欺    宣  告  刑  有期徒刑1年1月，共5罪 有期徒刑1年2月 有期徒刑6月，共10罪   犯 罪 日 期  107年6月15日至107年7月29日 106年6月2日 107年8月22日至107年10月20日 偵查（自訴）機 　關年度案號  臺灣臺中地方檢察署107年度偵字第33196號等 臺灣彰化地方檢察署107年度偵字第10471號 臺灣臺中地方檢察署108年度偵字第2263號等 最後事實審    法  院 臺灣高等法院臺中分院 臺灣高等法院臺中分院 臺灣高等法院臺中分院     案  號 108年度上訴字第1426號等 108年度上訴字第1426號等 108年度上訴字第1641號    判決日期 108年9月10日 108年9月10日 108年11月5日 確定判決    法  院 最高法院 最高法院 最高法院     案  號 108年度台上字第3759號 108年度台上字第3759號 109年度台上字第192號  判決確定日期 108年12月4日 108年12月4日 109年2月6日 是否為得易科罰金、易服社會勞動之之案件  不得易科、不得社勞 不得易科、不得社勞 不得易科、得社勞     備    註  臺灣臺中地方檢察署109年度執更字第611號（編號6至8定應執行有期徒刑2年8月） 臺灣臺中地方檢察署109年度執更字第611號（編號6至8定應執行有期徒刑2年8月） 臺灣臺中地方檢察署109年度執字第3001號（編號9至13定應執行有期徒刑1年10月） 



    編    號            10           11           12     罪    名  詐欺 詐欺 詐欺    宣  告  刑  有期徒刑6月，共10罪 有期徒刑6月，共10罪 有期徒刑6月，共10罪   犯 罪 日 期  107年10月20日至107年11月13日 107年11月17日至107年12月3日 107年11月29日至107年12月25日 偵查（自訴）機 　關年度案號  臺灣臺中地方檢察署108年度偵字第2263號等 臺灣臺中地方檢察署108年度偵字第2263號等 臺灣臺中地方檢察署108年度偵字第2263號等 最後事實審    法  院 臺灣高等法院臺中分院 臺灣高等法院臺中分院 臺灣高等法院臺中分院     案  號 108年度上訴字第1641號 108年度上訴字第1641號 108年度上訴字第1641號    判決日期 108年11月5日 108年11月5日 108年11月5日 確定判決    法  院 最高法院 最高法院 最高法院     案  號 109年度台上字第192號 109年度台上字第192號 109年度台上字第192號  判決確定日期 109年2月6日 109年2月6日 109年2月6日 是否為得易科罰金、易服社會勞動之之案件  不得易科、得社勞 不得易科、得社勞 不得易科、得社勞     備    註  臺灣臺中地方檢察署109年度執字第3001號（編號9至13定應執行有期徒刑1年10月） 臺灣臺中地方檢察署109年度執字第3001號（編號9至13定應執行有期徒刑1年10月） 臺灣臺中地方檢察署109年度執字第3001號（編號9至13定應執行有期徒刑1年10月） 



    編    號            13           14           15     罪    名  詐欺 詐欺 詐欺    宣  告  刑  有期徒刑6月，共11罪 有期徒刑1年，共9罪 有期徒刑1年1月，共10罪   犯 罪 日 期  107年10月9日至108年1月5日 107年9月14日至107年12月25日 107年10月8日至108年1月7日 偵查（自訴）機 　關年度案號  臺灣臺中地方檢察署108年度偵字第2263號等 臺灣臺中地方檢察署108年度偵字第2263號等 臺灣臺中地方檢察署108年度偵字第2263號等 最後事實審    法  院 臺灣高等法院臺中分院 臺灣高等法院臺中分院 臺灣高等法院臺中分院     案  號 108年度上訴字第1641號 108年度上訴字第1641號 108年度上訴字第1641號    判決日期 108年11月5日 108年11月5日 108年11月5日 確定判決    法  院 最高法院 最高法院 最高法院     案  號 109年度台上字第192號 109年度台上字第192號 109年度台上字第192號  判決確定日期 109年2月6日 109年2月6日 109年2月6日 是否為得易科罰金、易服社會勞動之之案件  不得易科、得社勞 不得易科、不得社勞 不得易科、不得社勞     備    註  臺灣臺中地方檢察署109年度執字第3001號（編號9至13定應執行有期徒刑1年10月） 臺灣臺中地方檢察署109年度執字第3002號（編號14至16定應執行有期徒刑2年） 臺灣臺中地方檢察署109年度執字第3002號（編號14至16定應執行有期徒刑2年） 



    編    號            16           17           18     罪    名  詐欺 詐欺 詐欺    宣  告  刑  有期徒刑7月，共2罪 有期徒刑1年1月 有期徒刑1年2月   犯 罪 日 期  107年11月12日、107年10月12日 106年1月13日 106年1月13日 偵查（自訴）機 　關年度案號  臺灣臺中地方檢察署108年度偵字第2263號等 臺灣臺中地方檢察署108年度偵字第23983號 臺灣臺中地方檢察署108年度偵字第23983號 最後事實審    法  院 臺灣高等法院臺中分院 臺灣臺中地方法院 臺灣臺中地方法院     案  號 108年度上訴字第1641號 108年度訴字第2487號 108年度訴字第2487號    判決日期 108年11月5日 109年1月8日 109年1月8日 確定判決    法  院 最高法院 臺灣臺中地方法院 臺灣臺中地方法院     案  號 109年度台上字第192號 108年度訴字第2487號 108年度訴字第2487號  判決確定日期 109年2月6日 109年2月25日 109年2月25日 是否為得易科罰金、易服社會勞動之之案件  不得易科、不得社勞 不得易科、不得社勞 不得易科、不得社勞     備    註  臺灣臺中地方檢察署109年度執字第3002號（編號14至16定應執行有期徒刑2年） 臺灣臺中地方檢察署109年度執字第3372號（編號17、18定應執行有期徒刑1年5月） 臺灣臺中地方檢察署109年度執字第3372號（編號17、18定應執行有期徒刑1年5月） 


    編    號            19           20           21     罪    名  詐欺 詐欺 詐欺    宣  告  刑  有期徒刑1年1月，共8罪 有期徒刑1年1月，共6罪 有期徒刑1年2月，共4罪   犯 罪 日 期  105年7月底某日至106年7月11日 106年8月4日至107年3月26日 106年4月5日至106年10月27日 偵查（自訴）機 　關年度案號  臺灣苗栗地方檢察署107年度偵緝字第322號等 臺灣苗栗地方檢察署107年度偵緝字第322號等 臺灣苗栗地方檢察署107年度偵緝字第322號等 最後事實審    法  院 臺灣苗栗地方法院 臺灣苗栗地方法院 臺灣苗栗地方法院     案  號 108年度訴字第224號 108年度訴字第224號 108年度訴字第224號    判決日期 108年7月24日 108年7月24日 108年7月24日 確定判決    法  院 臺灣苗栗地方法院 臺灣苗栗地方法院 臺灣苗栗地方法院     案  號 108年度訴字第224號 108年度訴字第224號 108年度訴字第224號  判決確定日期 109年3月10日 109年3月10日 109年3月10日 是否為得易科罰金、易服社會勞動之之案件  不得易科、不得社勞 不得易科、不得社勞 不得易科、不得社勞     備    註  臺灣臺中地方檢察署109年度執助字第688號（編號19至26定應執行有期徒刑3年7月） 臺灣臺中地方檢察署109年度執助字第688號（編號19至26定應執行有期徒刑3年7月） 臺灣臺中地方檢察署109年度執助字第688號（編號19至26定應執行有期徒刑3年7月） 



    編    號            22           23           24     罪    名  詐欺 詐欺 詐欺    宣  告  刑  有期徒刑1年，共8罪 有期徒刑1年，共7罪 有期徒刑1年3月   犯 罪 日 期  106年4月9日至106年11月4日 105年8月24日至106年11月29日 105年7月10日 偵查（自訴）機 　關年度案號  臺灣苗栗地方檢察署107年度偵緝字第322號等 臺灣苗栗地方檢察署107年度偵緝字第322號等 臺灣苗栗地方檢察署107年度偵緝字第322號等 最後事實審    法  院 臺灣苗栗地方法院 臺灣苗栗地方法院 臺灣苗栗地方法院     案  號 108年度訴字第224號 108年度訴字第224號 108年度訴字第224號    判決日期 108年7月24日 108年7月24日 108年7月24日 確定判決    法  院 臺灣苗栗地方法院 臺灣苗栗地方法院 臺灣苗栗地方法院     案  號 108年度訴字第224號 108年度訴字第224號 108年度訴字第224號  判決確定日期 109年3月10日 109年3月10日 109年3月10日 是否為得易科罰金、易服社會勞動之之案件  不得易科、不得社勞 不得易科、不得社勞 不得易科、不得社勞     備    註  臺灣臺中地方檢察署109年度執助字第688號（編號19至26定應執行有期徒刑3年7月） 臺灣臺中地方檢察署109年度執助字第688號（編號19至26定應執行有期徒刑3年7月） 臺灣臺中地方檢察署109年度執助字第688號（編號19至26定應執行有期徒刑3年7月） 



    編    號            25           26           27     罪    名  詐欺 詐欺 詐欺    宣  告  刑  有期徒刑1年4月 有期徒刑7月 有期徒刑3月，共10罪   犯 罪 日 期  106年11月24日 106年8月7日 106年7月22日至106年10月22日 偵查（自訴）機 　關年度案號  臺灣苗栗地方檢察署107年度偵緝字第322號等 臺灣苗栗地方檢察署107年度偵緝字第322號等 臺灣苗栗地方檢察署107年度偵緝字第322號等 最後事實審    法  院 臺灣苗栗地方法院 臺灣苗栗地方法院 臺灣苗栗地方法院     案  號 108年度訴字第224號 108年度訴字第224號 108年度訴字第224號    判決日期 108年7月24日 108年7月24日 108年7月24日 確定判決    法  院 臺灣苗栗地方法院 臺灣苗栗地方法院 臺灣苗栗地方法院     案  號 108年度訴字第224號 108年度訴字第224號 108年度訴字第224號  判決確定日期 109年3月10日 109年3月10日 109年3月10日 是否為得易科罰金、易服社會勞動之之案件  不得易科、不得社勞 不得易科、不得社勞 得易科、得社勞     備    註  臺灣臺中地方檢察署109年度執助字第688號（編號19至26定應執行有期徒刑3年7月） 臺灣臺中地方檢察署109年度執助字第688號（編號19至26定應執行有期徒刑3年7月） 臺灣臺中地方檢察署109年度執助字第689號（編號27至32定應執行有期徒刑1年10月） 


    編    號            28           29           30     罪    名  詐欺 詐欺 詐欺    宣  告  刑  有期徒刑3月，共10罪 有期徒刑3月，共6罪 有期徒刑4月，共5罪   犯 罪 日 期  106年11月1日至106年12月13日 106年8月23日至107年3月31日 106年7月5日至106年10月12日 偵查（自訴）機 　關年度案號  臺灣苗栗地方檢察署107年度偵緝字第322號等 臺灣苗栗地方檢察署107年度偵緝字第322號等 臺灣苗栗地方檢察署107年度偵緝字第322號等 最後事實審    法  院 臺灣苗栗地方法院 臺灣苗栗地方法院 臺灣苗栗地方法院     案  號 108年度訴字第224號 108年度訴字第224號 108年度訴字第224號    判決日期 108年7月24日 108年7月24日 108年7月24日 確定判決    法  院 臺灣苗栗地方法院 臺灣苗栗地方法院 臺灣苗栗地方法院     案  號 108年度訴字第224號 108年度訴字第224號 108年度訴字第224號  判決確定日期 109年3月10日 109年3月10日 109年3月10日 是否為得易科罰金、易服社會勞動之之案件  得易科、得社勞 得易科、得社勞 得易科、得社勞     備    註  臺灣臺中地方檢察署109年度執助字第689號（編號27至32定應執行有期徒刑1年10月） 臺灣臺中地方檢察署109年度執助字第689號（編號27至32定應執行有期徒刑1年10月） 臺灣臺中地方檢察署109年度執助字第689號（編號27至32定應執行有期徒刑1年10月） 



    編    號            31           32           33     罪    名  詐欺 詐欺 詐欺    宣  告  刑  有期徒刑5月 有期徒刑6月，共2罪 有期徒刑1年1月   犯 罪 日 期  106年9月3日 107年1月19日、106年5月30日 107年2月12日 偵查（自訴）機 　關年度案號  臺灣苗栗地方檢察署107年度偵緝字第322號等 臺灣苗栗地方檢察署107年度偵緝字第322號等 臺灣臺中地方檢察署108年度偵字第22129號等 最後事實審    法  院 臺灣苗栗地方法院 臺灣苗栗地方法院 臺灣臺中地方法院     案  號 108年度訴字第224號 108年度訴字第224號 108年度訴字第2755號等    判決日期 108年7月24日 108年7月24日 109年2月7日 確定判決    法  院 臺灣苗栗地方法院 臺灣苗栗地方法院 臺灣臺中地方法院     案  號 108年度訴字第224號 108年度訴字第224號 108年度訴字第2755號等  判決確定日期 109年3月10日 109年3月10日 109年3月18日 是否為得易科罰金、易服社會勞動之之案件  得易科、得社勞 得易科、得社勞 不得易科、不得社勞     備    註  臺灣臺中地方檢察署109年度執助字第689號（編號27至32定應執行有期徒刑1年10月） 臺灣臺中地方檢察署109年度執助字第689號（編號27至32定應執行有期徒刑1年10月） 臺灣臺中地方檢察署109年度執字第4639號（編號33至35定應執行有期徒刑1年6月） 



    編    號            34           35           36     罪    名  詐欺 詐欺 詐欺    宣  告  刑  有期徒刑1年，共2罪 有期徒刑1年2月 有期徒刑3月   犯 罪 日 期  107年2月11日、107年2月12日 107年6月5日前某時 107年9月10日 偵查（自訴）機 　關年度案號  臺灣臺中地方檢察署108年度偵字第22129號等 臺灣臺中地方檢察署108年度偵字第22129號等 臺灣臺北地方檢察署108年度偵字第14851號 最後事實審    法  院 臺灣臺中地方法院 臺灣臺中地方法院 臺灣臺北地方法院     案  號 108年度訴字第2755號等 108年度訴字第2755號等 108年度審訴字第1208號    判決日期 109年2月7日 109年2月7日 109年2月27日 確定判決    法  院 臺灣臺中地方法院 臺灣臺中地方法院 臺灣臺北地方法院     案  號 108年度訴字第2755號等 108年度訴字第2755號等 108年度審訴字第1208號  判決確定日期 109年3月18日 109年3月18日 109年4月1日 是否為得易科罰金、易服社會勞動之之案件  不得易科、不得社勞 不得易科、不得社勞 得易科、得社勞     備    註  臺灣臺中地方檢察署109年度執字第4639號（編號33至35定應執行有期徒刑1年6月） 臺灣臺中地方檢察署109年度執字第4639號（編號33至35定應執行有期徒刑1年6月） 臺灣臺中地方檢察署109年度執助字第784號 


    編    號            37           38           39     罪    名  詐欺 詐欺 詐欺    宣  告  刑  有期徒刑1年2月 有期徒刑1年2月 有期徒刑1年1月   犯 罪 日 期  107年9月9日晚間10時前之某時 107年9月9日晚間10時前之某時 107年6月2日前某時 偵查（自訴）機 　關年度案號  臺灣臺北地方檢察署108年度偵字第14851號 臺灣臺北地方檢察署108年度偵字第14851號 臺灣臺中地方檢察署108年度偵字第30168號 最後事實審    法  院 臺灣臺北地方法院 臺灣臺北地方法院 臺灣臺中地方法院     案  號 108年度審訴字第1208號 108年度審訴字第1208號 108年度訴字第2703號    判決日期 109年2月27日 109年2月27日 109年2月26日 確定判決    法  院 臺灣臺北地方法院 臺灣臺北地方法院 臺灣臺中地方法院     案  號 108年度審訴字第1208號 108年度審訴字第1208號 108年度訴字第2703號  判決確定日期 109年4月1日 109年4月1日 109年4月7日 是否為得易科罰金、易服社會勞動之之案件  不得易科、不得社勞 不得易科、不得社勞 不得易科、不得社勞     備    註  臺灣臺中地方檢察署109年度執助字第785號（編號37、38定應執行有期徒刑2年） 臺灣臺中地方檢察署109年度執助字第785號（編號37、38定應執行有期徒刑2年） 臺灣臺中地方檢察署109年度執字第5567號 



    編    號            40           41           42     罪    名  詐欺 詐欺 詐欺    宣  告  刑  有期徒刑7月 有期徒刑1年4月 有期徒刑5月，共2罪   犯 罪 日 期  107年8月26日 107年8月29日晚間8時25分許前某時許 107年10月15日、107年12月5日 偵查（自訴）機 　關年度案號  臺灣臺中地方檢察署108年度偵字第12876號等 臺灣臺中地方檢察署108年度偵字第12876號等 臺灣臺中地方檢察署108年度偵字第12876號等 最後事實審    法  院 臺灣高等法院臺中分院 臺灣高等法院臺中分院 臺灣高等法院臺中分院     案  號 109年度上訴字第100號 109年度上訴字第100號 109年度上訴字第100號    判決日期 109年3月12日 109年3月12日 109年3月12日 確定判決    法  院 臺灣高等法院臺中分院 臺灣高等法院臺中分院 臺灣高等法院臺中分院     案  號 109年度上訴字第100號 109年度上訴字第100號 109年度上訴字第100號  判決確定日期 109年4月13日 109年4月13日 109年3月12日 是否為得易科罰金、易服社會勞動之之案件  不得易科、不得社勞 不得易科、不得社勞 得易科、得社勞     備    註  臺灣臺中地方檢察署109年度執字第6251號（編號40、41定應執行有期徒刑1年6月） 臺灣臺中地方檢察署109年度執字第6251號（編號40、41定應執行有期徒刑1年6月） 臺灣臺中地方檢察署109年度執字第6252號（編號42定應執行有期徒刑8月） 



    編    號            43           44           45     罪    名  詐欺 詐欺 詐欺    宣  告  刑  有期徒刑4月 有期徒刑6月 有期徒刑1年   犯 罪 日 期  107年2月27日 107年4月24日 107年5月5日 偵查（自訴）機 　關年度案號  臺灣彰化地方檢察署108年度偵字第24號等 臺灣彰化地方檢察署108年度偵字第24號等 臺灣彰化地方檢察署108年度偵字第24號等 最後事實審    法  院 臺灣彰化地方法院 臺灣彰化地方法院 臺灣彰化地方法院     案  號 108年度訴字第1212號 108年度訴字第1212號 108年度訴字第1212號    判決日期 109年3月23日 109年3月23日 109年3月23日 確定判決    法  院 臺灣彰化地方法院 臺灣彰化地方法院 臺灣彰化地方法院     案  號 108年度訴字第1212號 108年度訴字第1212號 108年度訴字第1212號  判決確定日期 109年4月29日 109年4月29日 109年4月29日 是否為得易科罰金、易服社會勞動之之案件  得易科、得社勞 得易科、得社勞 不得易科、不得社勞     備    註  臺灣臺中地方檢察署109年度執助字第1160號（編號43、44定應執行有期徒刑8月） 臺灣臺中地方檢察署109年度執助字第1160號（編號43、44定應執行有期徒刑8月） 臺灣臺中地方檢察署109年度執助字第1161號（編號45、46定應執行有期徒刑1年6月） 



    編    號            46           47           48     罪    名  詐欺 詐欺 詐欺    宣  告  刑  有期徒刑1年1月 有期徒刑3月，共8罪 有期徒刑4月   犯 罪 日 期  107年6月27日前之不詳時日 106年10月2日至107年11月21日 107年6月20日 偵查（自訴）機 　關年度案號  臺灣彰化地方檢察署108年度偵字第24號等 臺灣臺中地方檢察署108年度偵字第6233號等 臺灣臺中地方檢察署108年度偵字第6233號等 最後事實審    法  院 臺灣彰化地方法院 臺灣臺中地方法院 臺灣臺中地方法院     案  號 108年度訴字第1212號 109年度訴字第21號等 109年度訴字第21號等    判決日期 109年3月23日 109年6月10日 109年6月10日 確定判決    法  院 臺灣彰化地方法院 臺灣臺中地方法院 臺灣臺中地方法院     案  號 108年度訴字第1212號 109年度訴字第21號等 109年度訴字第21號等  判決確定日期 109年4月29日 109年6月10日(協商判決) 109年6月10日(協商判決) 是否為得易科罰金、易服社會勞動之之案件  不得易科、不得社勞 得易科、得社勞 得易科、得社勞     備    註  臺灣臺中地方檢察署109年度執助字第1161號（編號45、46定應執行有期徒刑1年6月） 臺灣臺中地方檢察署109年度執字第10828號（編號47、48定應執行有期徒刑1年6月） 臺灣臺中地方檢察署109年度執字第10828號（編號47、48定應執行有期徒刑1年6月） 


    編    號            49           50           51     罪    名  詐欺 詐欺 詐欺    宣  告  刑  有期徒刑1年2月，共3罪 有期徒刑1年1月，共3罪 有期徒刑1年3月，共2罪   犯 罪 日 期  107年1月18日前某時至107年6月29日 107年1月3日至107年10月14日 107年6月間某日 偵查（自訴）機 　關年度案號  臺灣臺中地方檢察署108年度偵字第6233號等 臺灣臺中地方檢察署108年度偵字第6233號等 臺灣臺中地方檢察署108年度偵字第6233號等 最後事實審    法  院 臺灣臺中地方法院 臺灣臺中地方法院 臺灣臺中地方法院     案  號 109年度訴字第21號等 109年度訴字第21號等 109年度訴字第21號等    判決日期 109年6月10日 109年6月10日 109年6月10日 確定判決    法  院 臺灣臺中地方法院 臺灣臺中地方法院 臺灣臺中地方法院     案  號 109年度訴字第21號等 109年度訴字第21號等 109年度訴字第21號等  判決確定日期 109年6月10日(協商判決) 109年6月10日(協商判決) 109年6月10日(協商判決) 是否為得易科罰金、易服社會勞動之之案件  不得易科、不得社勞 不得易科、不得社勞 不得易科、不得社勞     備    註  臺灣臺中地方檢察署109年度執字第10829號（編號49至51定應執行有期徒刑2年10月） 臺灣臺中地方檢察署109年度執字第10829號（編號49至51定應執行有期徒刑2年10月） 臺灣臺中地方檢察署109年度執字第10829號（編號49至51定應執行有期徒刑2年10月） 



    編    號            52           53           54     罪    名  詐欺 詐欺 詐欺    宣  告  刑  有期徒刑2月，共10罪 有期徒刑2月，共10罪 有期徒刑2月，共10罪   犯 罪 日 期  107年3月12日至107年7月10日 107年7月11日至107年8月16日 107年3月19日至107年8月22日 偵查（自訴）機 　關年度案號  臺灣臺中地方檢察署107年度偵字第15240號等 臺灣臺中地方檢察署107年度偵字第15240號等 臺灣臺中地方檢察署107年度偵字第15240號等 最後事實審    法  院 臺灣臺中地方法院 臺灣臺中地方法院 臺灣臺中地方法院     案  號 108年度訴字第1873號 108年度訴字第1873號 108年度訴字第1873號    判決日期 109年7月16日 109年7月16日 109年7月16日 確定判決    法  院 臺灣臺中地方法院 臺灣臺中地方法院 臺灣臺中地方法院     案  號 108年度訴字第1873號 108年度訴字第1873號 108年度訴字第1873號  判決確定日期 109年8月25日 109年8月25日 109年8月25日 是否為得易科罰金、易服社會勞動之之案件  得易科、得社勞 得易科、得社勞 得易科、得社勞     備    註  臺灣臺中地方檢察署109年度執字第15278號（編號52至57定應執行有期徒刑1年2月） 臺灣臺中地方檢察署109年度執字第15278號（編號52至57定應執行有期徒刑1年2月） 臺灣臺中地方檢察署109年度執字第15278號（編號52至57定應執行有期徒刑1年2月） 


    編    號            55           56           57     罪    名  詐欺 個人資料保護法 詐欺    宣  告  刑  有期徒刑2月，共5罪 有期徒刑2月，共2罪 有期徒刑3月，共8罪   犯 罪 日 期  106年9月14日至107年4月22日 107年6月15日、107年6月30日 107年3月22日至107年8月11日 偵查（自訴）機 　關年度案號  臺灣臺中地方檢察署107年度偵字第15240號等 臺灣臺中地方檢察署107年度偵字第15240號等 臺灣臺中地方檢察署107年度偵字第15240號等 最後事實審    法  院 臺灣臺中地方法院 臺灣臺中地方法院 臺灣臺中地方法院     案  號 108年度訴字第1873號 108年度訴字第1873號 108年度訴字第1873號    判決日期 109年7月16日 109年7月16日 109年7月16日 確定判決    法  院 臺灣臺中地方法院 臺灣臺中地方法院 臺灣臺中地方法院     案  號 108年度訴字第1873號 108年度訴字第1873號 108年度訴字第1873號  判決確定日期 109年8月25日 109年8月25日 109年8月25日 是否為得易科罰金、易服社會勞動之之案件  得易科、得社勞 得易科、得社勞 得易科、得社勞     備    註  臺灣臺中地方檢察署109年度執字第15278號（編號52至57定應執行有期徒刑1年2月） 臺灣臺中地方檢察署109年度執字第15278號（編號52至57定應執行有期徒刑1年2月） 臺灣臺中地方檢察署109年度執字第15278號（編號52至57定應執行有期徒刑1年2月） 


    編    號            58           59           60     罪    名  詐欺 詐欺 詐欺    宣  告  刑  有期徒刑1年，共10罪 有期徒刑1年，共10罪 有期徒刑1年，共12罪   犯 罪 日 期  107年4月7日至107年8月5日 107年4月2日至107年8月23日 106年12月22日至107年9月10日 偵查（自訴）機 　關年度案號  臺灣臺中地方檢察署107年度偵字第15240號等 臺灣臺中地方檢察署107年度偵字第15240號等 臺灣臺中地方檢察署107年度偵字第15240號等 最後事實審    法  院 臺灣臺中地方法院 臺灣臺中地方法院 臺灣臺中地方法院     案  號 108年度訴字第1873號 108年度訴字第1873號 108年度訴字第1873號    判決日期 109年7月16日 109年7月16日 109年7月16日 確定判決    法  院 臺灣臺中地方法院 臺灣臺中地方法院 臺灣臺中地方法院     案  號 108年度訴字第1873號 108年度訴字第1873號 108年度訴字第1873號  判決確定日期 109年8月25日 109年8月25日 109年8月25日 是否為得易科罰金、易服社會勞動之之案件  不得易科、不得社勞 不得易科、不得社勞 不得易科、不得社勞     備    註  臺灣臺中地方檢察署109年度執字第15279號（編號58至60定應執行有期徒刑2年4月） 臺灣臺中地方檢察署109年度執字第15279號（編號58至60定應執行有期徒刑2年4月） 臺灣臺中地方檢察署109年度執字第15279號（編號58至60定應執行有期徒刑2年4月） 



    編    號            61           62        （空白）     罪    名  詐欺 詐欺     宣  告  刑  有期徒刑1年2月 有期徒刑3月    犯 罪 日 期  107年7月26日 107年10月7日  偵查（自訴）機 　關年度案號  臺灣臺中地方檢察署109年度偵字第15504號 臺灣臺中地方檢察署109年度偵字第20844號  最後事實審    法  院 臺灣臺中地方法院 臺灣臺中地方法院      案  號 109年度訴字第1408號 109年度中簡字第2604號     判決日期 109年8月13日 109年10月21日  確定判決    法  院 臺灣臺中地方法院 臺灣臺中地方法院      案  號 109年度訴字第1408號 109年度中簡字第2604號   判決確定日期 109年9月15日 109年11月24日  是否為得易科罰金、易服社會勞動之之案件  不得易科、不得社勞 得易科、得社勞      備    註  臺灣臺中地方檢察署109年度執字第14221號 臺灣臺中地方檢察署109年度執字第17732號